台灣高等法院高雄分院刑事裁定　　　　　　　　　　九十三年度聲再字第一五七號
　　再審聲請人
　　即受判決人　　甲○○
 　　　　　　 改名許盟燦).
右列聲請人因聲請再審案件，對於本院九十一年度重上更三字第四十四號中華民國九
十二年九月三十日確定判決（臺灣高雄地方法院八十四年度訴字第一八九六號、臺灣
屏東地方法院檢察署八十三年度偵字第三九五七、五二五五號，移送併辦案號：臺灣
高雄地方法院檢察署八十四年度偵字第七０００、一０一三六、一二八五四、一五二
六八、一五七六二、一五一四九、六二八六、八三七五、一六四四０、一八二五一、
二０六四五、二０七三四、二二七六一、二二九０一、二三六二０、八十五年度偵字
第一二二、二０七一、一００三九、六三三二、六四七七、七七四一、九九一五、一
００三九、一０一一八、一一四一八、一一五九一號、一三０九三、一六０六０、二
八六九０、二００四、二九三五八、三０一一一、八十六年度偵字第二０三五、六二
二六、一０二０三、一０二０四、一一０九五、一六四一一、一七五五六、二一三一
七、二一六００號、八十九年度偵字第一六四六五號、九十年度偵字第七五一七號、
台灣花蓮地方法院八十四年度偵字第四二三四號），聲請再審，本院裁定如左：
  　主  文
再審之聲請駁回。
    理  由
一、聲請意旨略以：因發現原確定判決審判時未經注意之新証据，提起再審，其理由
    如下：（一）原確定判決採用國稅局人員王承翠之証詞，惟經聲請人甲○○於民
    國（以下同）九十三年九月六日申請函查華瑩、能建、政揚三家公司有無逃漏稅
    捐，國稅局於九十三年九月廿四日財高國稅法字第○九三○○六○七二六號函覆
    謂該三家公司至今仍依同業利潤標準核定，無逃漏稅捐情事，並無王承翠所言，
    逐筆調查，重新整理，已經超過法定標準之說，國稅局法務室所發之公函，其專
    業性、公証性超過王承翠片面之詞，足可推翻王承翠所言超過法定標準之說。（
    二）原確定判決認聲請人甲○○行使工資表用於逃漏稅捐，故工資表為犯罪之工
    具，但國稅局九十三年九月廿四日財高國稅法字第○九三○○六○七二六號明示
    ，該三家公司未依規定取具並提示工資表，既未提示工資表如何用以逃漏稅捐。
    （三）又發現榮鼎工程有限公司，並非聲請人甲○○所有，有高雄市政府營利事
    業登記証可証，聲請人甲○○並未掛名榮鼎公司股東，此部分聲請人仍被判刑，
    為莫大冤屈。（四）本件更二審認聲請人甲○○是犯行使業務登載不實文書罪及
    公司負責人以不正當方法逃漏稅捐罪，認二罪有牽連關係，而從一重以公司負責
    人以不正當方法逃漏稅捐罪處斷，惟更三審確定判決認為是數罪併罰，未適用最
    有利於行為人之法律，前後判決差異過大，亦為再審之理由。（五）政揚公司八
    十二年度經國稅局認定之營業額僅為四百七十三萬五百七十三元，其核定之所得
    額未超過法定標準，故無逃漏稅，原確定判決就政揚公司部分仍論處罪刑，亦屬
    違背法令，為此提起再審。
二、查有罪之判決確定後，為受判決人之利益聲請再審，必其聲請之理由合於刑事訴
    訟法第四百二十條第一項所定情形之一（本案得上訴於第三審之案件不適用同法
    第四百二十一條之規定）。又按刑事訴訟法第四百二十條第一項第六款所謂確實
    之新証据，係指其証据之本身在客觀上可認為真實，勿需經過調查，即足以動搖
    原判決，使受刑人受有利之裁判者而言，若在客觀上就其之真實性為如何，尚欠
    明瞭，非經相當之調查，不能辨其真偽，即與確實之新証据之「確實」含義不符
    ，自難据為再審之理由，最高法院著有七十年台抗字第一一六號判例可資參照。
    本件聲請人甲○○所舉聲請再審之理由，其中九十三年九月廿四日財高國稅法字
    第○九三○○六○七二六號函所附之華瑩、榮鼎等公司之稅捐機關初步之核定通
    知書，經查華瑩、榮鼎、政揚、能建等公司有逃漏營利事業所得稅之事實，業据
    證人即國稅局人員王承翠於本院原確定判決調查時證稱：「（問：妳說八十八年
    九月四日財高國稅字第八八０一八三七號函明華瑩公司並未逃漏稅，八十五年
    八月二十八日財國稅法字第八五０四０三七號函認定華瑩公司及榮鼎公司漏稅究
    竟何者為正確﹖）之前我們逐筆清查，沒有發現逃漏稅，後來我們重新整理，各
    縣市亦彙整檢舉逃漏稅金額重新計算結果，已經超過法定標準，所以就有逃漏稅
    問題」等語（見本院重上更(三)四四號(四)卷第一七二頁），是本案係經重新整理，
    重新計算結果，超過法定標準，所以有逃漏稅問題，聲請人甲○○所提出之稅捐
    機關初步之核定通知書（即八十二年之核定通知書），已因各縣市有人檢舉經彙
    整檢舉逃漏稅金額重新計算結果，已經超過法定標準而原核定已被取消，此已經
    原確定判決審酌，是聲請人甲○○所提出之稅捐機關八十二年初步之核定通知書
    ，已經原確定判決審酌，並非漏未審酌，國稅局於九十三年九月廿四日以財高國
    稅法字第○九三○○六○七二六號函覆甲○○所檢送之八十二年初步之核定通知
    書並非係新証据。又聲請人甲○○有提供工人蓋章之工資表給稅捐稽徵機關查核
    之事實，亦據該國稅局函覆在卷（見本院上更(一)字第一一八號卷第九十頁），原
    確定判決主文欄亦有將偽造之被害人之印文、印章沒收，足徵聲請人甲○○確有
    提出偽造八十二年度之請領工資表，以行使該偽造之工資表等情，此亦經原確定
    判決審酌（見原確定判決主文沒收部分第九頁第五行以下）。又原確定判決認定
    被告甲○○係榮鼎工程有限公司之「實際」負責人，因此名義上榮鼎工程公司是
    否為被告所有，與本案之事實認定無關，縱使榮鼎工程有限公司之「名義」負責
    人非聲請人甲○○，仍無法解免其利用人頭，而為「實際」負責人之刑責。又牽
    連或數罪併罰，及判決是否違背法令，為法律適用之問題，並非再審程序所得救
    濟，是聲請人甲○○所舉再審理由，核與上引法條所定無一相符，應認為無再審
    理由，爰依同法第四百三十四條第一項，裁定如主文。
中　　　華　　　民　　　國　　九十三　　年　　 十二 　　月　　三十　  　日
                                  臺灣高等法院高雄分院刑事第六庭
      　　                              審判長法官  王憲義
          　　                                法官  范惠瑩
          　　                                法官  張盛喜
右正本證明與原本無異。
如不服本裁定應於送達後五日內向本院提出抗告狀。
      　　　　　　　　　　　　　　　　　　　書記官  楊茱宜
中　　　華　　　民　　　國　　九十三　　年　　 十二 　　月　　三十一　　 日
